【裁判字號】    98,交簡上,20
【裁判日期】    980429
【裁判案由】    公共危險
【裁判全文】
臺灣嘉義地方法院刑事判決            98年度交簡上字第20號
上  訴  人
即  被  告  乙○○
上列上訴人即被告因公共危險案件，不服本院朴子簡易庭中華民
國九十八年二月二十七日九十八年度朴交簡字第四四號第一審判
決（聲請簡易判決處刑書案號：臺灣嘉義地方法院檢察署九十八
年度偵字第一二六六號），提起上訴，本院管轄之第二審合議庭
判決如下：
    主  文
上訴駁回。
    犯 罪 事 實
一、乙○○前於民國九十年間因公共危險案件，經本院以九十年
    度交簡字第六００號判處拘役五十日，如易科罰金，以銀元
    三百元折算一日確定。其明知飲酒達不能安全駕駛程度後不
    得駕駛動力交通工具，仍於九十八年一月二十一日十九時許
    ，在其位在臺南縣永康市之工作處所，食用含有酒類成分之
    「燒酒雞」，已達不能安全駕駛動力交通工具之程度後，竟
    仍駕駛車牌號碼RS -2286號自小客車返家，於同日二十三時
    五十七分許，行經嘉義縣義竹鄉臺十九線九十八公里處為警
    攔檢，經以酒精濃度測試器測得其呼氣酒精濃度為每公升0.
    70毫克而查獲上情。
二、案經嘉義縣警察局布袋分局報請臺灣嘉義地方法院檢察署檢
    察官聲請簡易判決處刑。
    理  由
一、按被告以外之人於審判外之陳述，經當事人於審判程序同意
    作為證據，法院審酌該言詞陳述或書面陳述作成時之情況，
    認為適當者，亦得為證據。當事人、代理人或辯護人於法院
    調查證據時，知有第一百五十九條第一項不得為證據之情形
    ，而未於言詞辯論終結前聲明異議，視為有前項之同意，刑
    事訴訟法第一百五十九條之五定有明文。查上訴人即被告乙
    ○○對於卷附各傳聞證據之證據能力未於言詞辯論終結前聲
    明異議，且經本院於審理逐一提示予被告表示意見。本院審
    酌採納上開傳聞證據，無礙被告於程序上之彈劾詰問權利，
    而認上開傳聞證據合於刑事訴訟法第一百五十九條之五規定
    ，因而具證據能力，合先敘明。
二、訊據被告固不否認案發當日其駕車前曾食用含有酒類成分「
    燒酒雞」之事實，然矢口否認有何公共危險犯行，辯稱：伊
    於九十八年一月二十一日為警實施酒測，但酒測單上顯示日
    期為九十八年一月二十二日，顯見機器有問題，所以酒測值
    也有錯誤，其僅食用燒酒雞之酒測值不應該那麼高云云。惟
    查：
  (一)被告於九十八年一月二十一日十九時許，在其位在臺南縣永
    康市之工作處所，食用含有酒類成分之「燒酒雞」後，駕駛
    車牌號碼RS -2286號自小客車返家，於同日二十三時五十七
    分許，行經嘉義縣義竹鄉臺十九線九十八公里處為警攔檢並
    以酒精濃度測定器施以呼氣酒精測試等情，業據被告於本院
    審理時供承不諱，核與證人即施測警員丙○○於本院審理時
    之結證情節相符，並有嘉義縣警察局舉發違規道路交通管理
    事件通知單影本乙份在卷可稽，故此部分事實至為明灼，均
    堪認定。
  (二)被告固辯稱：伊於九十八年一月二十一日為警實施酒測，但
    酒測單上顯示日期為九十八年一月二十二日，顯見機器有問
    題，所以酒測值也有錯誤云云。然被告係於九十八年一月二
    十一日晚間為警攔檢實施呼氣酒精濃度測試等情，為被告所
    供承明確，業如上述，且由嘉義縣警察局舉發違規道路交通
    管理通知單影本所記載之填單日期為「九十八年一月二十一
    日」等情以觀，堪認員警對被告施測日期確為「九十八年一
    月二十一日」無訛。而就當晚對被告實施呼氣酒精濃度測試
    之情形，證人丙○○於本院審理時結證稱：案發當晚曾以其
    所服務之布袋派出所配置之酒測器對被告實施酒測一次，但
    適因該酒測器列表紙用完而無法列印出酒測單，其遂向在場
    執行路檢之其他派出所借用酒測器對被告施測，結果一測就
    有；而該借來之酒測器使用上並無任何故障或不正常之情形
    （見本院卷第32頁至第34頁）等語，足見該酒測器並無任何
    故障跡象。對照案發當晚對被告施測所用之酒測器（序號04
    1412D 號）甫於九十七年十一月三日由經濟部標準檢驗局檢
    定合格，其檢定有效期限為一年等情，此有經濟部標準檢驗
    局呼氣酒精測試器檢定合格證書影本乙份在卷可稽（見原審
    卷第 6頁），是以該酒測器對被告施測當日仍在檢定合格之
    期限內無誤。再參以被告於當晚經警以酒精濃度測試器測得
    其呼氣酒精濃度為每公升0.70毫克，該酒測器所印出之酒精
    測定紀錄表字跡清晰且各欄位均完整，並經被告當場在該紙
    酒精測定紀錄表簽名等情，則有酒精測定紀錄表乙份在卷可
    佐（見警卷第 7頁）；至該紙酒精測定紀錄表上之日期固列
    印為「22/01/2009」，然經警員丙○○在日期處蓋用職章並
    更正日期為「21」等情，此觀該酒精測定紀錄表即明；參以
    證人丙○○於本院審理時結證稱：因實施酒測時天色昏暗，
    伊沒有注意酒測器上之日期，等到回到派出所做完筆錄後，
    伊才發現日期錯誤，伊詢問分局承辦人員，該承辦人員說只
    要告知被告狀況，再蓋其職章即可（見本院卷第32頁），足
    見案發當晚對被告施測所使用之該酒測器僅有日期設定時誤
    差一日，其餘測試功能確屬正常無疑。故被告辯稱該酒測器
    應有故障情形云云，純屬臆測，並不足採。此外，證人即製
    作刑法第一百八十五調之三案件測試觀察紀錄表之警員甲○
    ○於本院具結證稱：被告當時不知道受到什麼刺激，那時一
    直在那邊「盧」（台語），說其家人都不來關心，被告有很
    明顯喝酒的情形，亦有語無倫次、含糊不清、意識模糊、記
    憶力無法集中、多話之情形（見本院卷第37頁）等語明確，
    對照上開呼氣酒精濃度測試值高達每公升0.70毫克之情形，
    更見被告因食用含有酒類成分之「燒酒雞」後，應已達不能
    安全駕駛動力交通工具之程度無誤。
  (三)綜上所述，本件事證明確，被告辯詞並不足採，其上開犯行
    至堪認定，應依法論科。
三、核被告所為，係犯刑法第一百八十五條之三服用酒類不能安
    全駕駛而駕駛罪。原審基此因認被告罪證明確，援引刑事訴
    訟法第四百四十九條第一項前段、第四百五十四條第二項，
    刑法第一百八十五條之三、第四十一條第一項前段，刑法施
    行法第一條之一第一項，逕以簡易判決判處被告有期徒刑二
    月，並諭知易科罰金之折算標準，核其認事用法並無不當。
    被告上訴意旨猶執前詞否認犯行，殊無可取，其上訴意旨並
    無理由，應予駁回。
據上論斷，應依刑事訴訟法第四百五十五條之一第一項、第三項
、第三百六十八條，判決如主文。
本案經檢察官陳則銘到庭執行職務。
中    華    民    國    98    年     4    月    29    日
                  刑事第五庭  審判長法  官  蔡廷宜
                                    法  官  啟夫
                                    法  官  曾宏揚
上列正本證明與原本無異。
本件不得上訴。
中    華    民    國    98    年    4     月    29    日
                                    書記官  陳慶昀
附錄論罪法條全文：
中華民國刑法第185條之3
服用毒品、麻醉藥品、酒類或其他相類之物，不能安全駕駛動力
交通工具而駕駛者，處1 年以下有期徒刑、拘役或科或併科15萬
元以下罰金。


司法院資訊處製作；財團法人民間司法改革基金會備份。
